臺灣基隆地方法院民事裁定  
111年度小上字第8號
上  訴  人  江四季  

被上訴人    王文章  


上列當事人間請求損害賠償事件，上訴人對於中華民國110年11
月4日本院基隆簡易庭110年度基小字第1454號第一審判決提起上
訴，本院第二審合議庭裁定如下：
    主  文
上訴駁回。
第二審訴訟費用新臺幣壹仟伍佰元由上訴人負擔。
    理  由
一、按對於小額程序第一審裁判之上訴，非以其違背法令為理由
    ，不得為之；上訴狀內應記載上訴理由，表明原判決所違背
    之法令及其具體內容、暨依訴訟資料可認為原判決有違背法
    令之具體事實，民事訴訟法第436條之24第2項、第436條之2
    5分別定有明文。又所謂判決有違背法令，乃指判決不適用
    法規或適用不當，為同法第468條所明定，此亦為小額事件
    之上訴程序所準用，此觀同法第436條之32第2項規定甚明。
    又以原判決有不適用法規或適用法規不當為上訴理由時，其
    上訴狀或理由書應有具體之指摘，並揭示該法規之條項或其
    內容，若係成文法以外之法則，應揭示該法則之旨趣，倘為
    司法院解釋，則應揭示該判解之字號或其內容；上訴狀或理
    由書如未依此項方法表明，或其表明與上開規定不合者，即
    難認為已對原審判決之違背法令有具體之指摘，其上訴自難
    認為合法。是以當事人對於小額程序第一審判決提起上訴時
    ，其上訴狀或理由書應表明該判決違背之法令條項，或有關
    解釋字號，或成文法以外之習慣或法理等及其具體內容，暨
    係依何訴訟資料可認為原判決有違背法令之具體事實。如未
    依上述方法表明，或其所表明者與上開法條規定不相合時，
    其上訴自非合法，則第二審法院應依民事訴訟法第436條之3
    2第2項準用第444條第1項本文之規定，以裁定駁回之。
二、上訴意旨略以：上訴人於108年7月9日時尚未認識證人游增
    薰，且與其並不熟，證人於原審竟證稱其認識上訴人且天天
    見面，所為證言不實。又基隆市警察局第二分局東光派出所
    警員林雍茸於原審已證稱其於108年12月19日並未見到被上
    訴人有明顯傷勢，惟原審並未採信。又被上訴人當日係攜帶
    防狼催淚噴霧至上訴人住處挑釁，並噴向上訴人臉部，上訴
    人雖手持木棍，惟無法靠近。上訴人主張之上開事實，有上
    訴人提出之錄影光碟可證，為此本件提起上訴云云。
三、經查，上訴人前開上訴理由，係對原審關於認定上訴人對被
    上訴人所為傷害及公然侮辱之侵權行為事實所為爭執，然此
    本係原審取捨證據、認定事實之職權行使範圍，上訴人並未
    具體指出原判決有如何違背法令情事，更未指明第一審判決
    所違反之法令條項及其具體內容，以及依訴訟資料可認第一
    審判決違背法令之具體事實，揆諸首開說明，自不得謂已合
    法表明上訴理由，依民事訴訟法第436條之32第2項準用同法
    第471條第1項規定，本件上訴為不合法，並毋庸命補正，應
    予駁回。
四、末按小額事件第一審法院為訴訟費用之裁判時，應確定其費
    用額，此項規定並為小額事件之上訴程序所準用，民事訴訟
    法第436條之19第1項、第436條之32第1項分別定有明文，爰
    職權確定本件訴訟費用額如主文第2項所示。
五、依民事訴訟法第436條之32第1項、第2項、第444條第1項前
    段、第471條第1項、第436條之19第1項、第95條、第78條、
    第87條第1項，裁定如主文。　　
中　　華　　民　　國　　111 　年　　5 　　月　　2 　　日
                  民事庭審判長法  官  黃梅淑
                              法  官  李謀榮
　　　　　　　　　            法　官　姚貴美
以上正本係照原本作成。
本件裁定不得抗告。
中　　華　　民　　國　　111 　年　　5 　　月　　2 　　日
                              書記官　陳彥端